---
title: "Thèse Sara S."
author: "Francesco MONTI"
date: "`r Sys.Date()`"
output: 
  html_document: 
    toc: true
    toc_float: true
editor_options: 
  
  chunk_output_type: console
---

```{r setup, include=FALSE}
library(magrittr) # Operator %>% and additional pipe-friendly functions.
library(tidyverse) # The main "tidyverse" packages.
library(openxlsx)
library(ggplot2)
library(DT)
library(conflicted)
library(knitr)
library(kableExtra)
library(fmckage)
library(htmltools)
library(MASS)

knitr::opts_chunk$set(
  echo = FALSE, # Should blocks with program code be shown in knitted documents?
  eval = TRUE, # Should program code be evaluated?
  fig.height = 6, # Default height for plots.
  fig.width = 10, # Default width for plots.
  fig.align = "center", # Default alignment for plots in knitted documents.
  warning = FALSE,
  message = FALSE
)

theme_set(
theme_bw()+
theme(axis.text = element_text(face = "bold"),
      axis.title = element_text(face = "bold"),
      plot.title = element_text(face = "bold"))
)# Default ggplot2 theme


conflict_prefer("filter", "dplyr")
conflict_prefer("lag", "dplyr")
conflicts_prefer(dplyr::select)

data <- read.xlsx("tableau_clean.xlsx", sheet = 1) %>%
  as_tibble() %>%
  select(id:commentaires)
```

```{r some cleaning}
# Patient vide
data <- data[-204, ]
data$tabac[which(data$tabac == 0)] <- "Jamais"
data <- data %>%
  mutate(across(where(is.character), function(x) str_squish(x)),
    across(everything(), function(x) ifelse(as.character(x) == "", NA, x)),
    across(everything(), function(x) ifelse(as.character(x) == "?", NA, x)),
    taille = as.numeric(str_replace(taille, ",", ".")),
    taille = case_when(
      taille < 10 ~ taille * 100,
      taille < 100 ~ taille + 100,
      TRUE ~ taille
    ),
    imc = round(as.numeric(poids) / (as.numeric(taille) / 100)^2, 2),
    sero_vih_t1 = ifelse(is.na(sero_vih_t1), 0, sero_vih_t1),
    sero_vhc_t1 = ifelse(is.na(sero_vhc_t1), 0, sero_vhc_t1),
    cv_detectable_1 = case_when(
      !is.na(reduction_cv_vhd_1) & is.na(cv_detectable_1) ~ 0,
      TRUE ~ cv_detectable_1
    ),
    cirrhose_bin = ifelse(complications_cirrhose != "Non", 1, 0),
    oh = ifelse(oh %in% c("Jamais", "Non sevré", "Sevré"), oh, NA)
  )

data$oh[which(data$oh == "Jamais")] <- "Non"
data$tabac[which(data$tabac == "Jamais")] <- "Non"

data$oh[which(data$oh == "Non sevré")] <- "Actif"
data$tabac[which(data$tabac == "Non sevré")] <- "Actif"

```

```{r fibrose cleaning}
clean_stage_col <- function(x) {
  x <- str_trim(x)
  x <- str_replace_all(x, ",", ".")     # convert comma decimal
  x <- na_if(x, "")                     # blank → NA
  x <- na_if(x, " ")                     # trailing space → NA
  return(x)
}

data <- data %>%
  mutate(
    fibrotest_baseline     = clean_stage_col(fibrotest_baseline),
    fibroscanner_baseline  = clean_stage_col(fibroscanner_baseline)
  )

extract_numeric <- function(x) parse_number(x)
extract_stage   <- function(x) str_extract(str_to_upper(x), "\\bF[0-4]\\b")

convert_fibrotest_stage <- function(score) {
  case_when(
    is.na(score)        ~ NA_character_,
    score < 0.21        ~ "F0",
    score < 0.27        ~ "F1",
    score < 0.49        ~ "F2",
    score < 0.74        ~ "F3",
    score >= 0.74       ~ "F4"
  )
}

data = data %>%
  mutate(
    fibrotest_score  = extract_numeric(fibrotest_baseline),
    fibroscan_score  = extract_numeric(fibroscanner_baseline),

    fibrotest_baseline  = coalesce(
      extract_stage(fibrotest_baseline),
      convert_fibrotest_stage(fibrotest_score)
    ),

    fibroscan_stage = extract_stage(fibroscanner_baseline),
    fib4_baseline = case_when(
    is.na(fib4_baseline)           ~ NA_character_,
    fib4_baseline < 1.0            ~ "F0–F1",
    fib4_baseline < 1.3            ~ "F1–F2",
    fib4_baseline < 2.0            ~ "F2–F3",
    fib4_baseline <= 2.67          ~ "F3",
    fib4_baseline > 2.67           ~ "F4",
    TRUE ~ fib4_baseline)
  )


data = data %>% 
        mutate(score_fibrose =  do.call(coalesce,across(pbh_hepatectomie_baseline:fib4_baseline)))

data$score_fibrose <- na_if(data$score_fibrose, " ")

```

# Exploration données

## Dimensions

`r nrow(data)` patients, `r ncol(data)` colonnes.

## Données manquantes

Pour certaines variables, valeur manquante = "absence" très probablement, pour d'autre c'est plus difficile à dire. Dans tous les cas, scientifiquement ce n'est pas une position idéale.

```{r tableau valeurs manquantes}
apply(data, 2, function(x) sum(is.na(x))) %>%
  as.data.frame() %>%
  rownames_to_column() %>%
  `colnames<-`(c("variable", "valeurs_manquantes")) %>%
  mutate(pourcentage = round(valeurs_manquantes * 100 / nrow(data), 2)) %>%
  datatable(
    caption = htmltools::tags$caption(
      style = "caption-side: top; text-align: left;
                                     font-size: 18px; font-weight: bold;
                                     padding: 10px;",
      "Valeurs manquantes par variable"
    ),
    extensions = "Buttons",
    options = list(
      pageLength = 10,
      lengthMenu     = list(c(10, 25, 50, -1), c(10, 25, 50, "All")),
      scrollX = TRUE,
      scrollY = "400px",
      scrollCollapse = TRUE,
      fixedHeader    = TRUE,
      dom = "Blfrtip",
      buttons = list(
        "copy",
        list(extend = "excel", filename = "tableau_valeurs_manquantes")
      )
    )
  )
```

```{r NA par variable et ville}
# need to fix chu labels
# Define caption (and reuse for filename)
caption_text <- "Valeurs manquantes par variable et ville"
data %>%
  group_by(ville_suivi) %>%
  summarise(
    across(everything(), ~ sum(is.na(.))),
    nb_patients = n()
  ) %>%
  rowwise() %>%
  mutate(
    na_count = sum(c_across(where(is.numeric))),
    na_count_per_row = na_count / nb_patients
  ) %>%
  relocate(na_count, .after = ville_suivi) %>%
  relocate(nb_patients, .after = ville_suivi) %>%
  relocate(na_count_per_row, .after = na_count) %>%
  arrange(desc(na_count_per_row)) %>%
  mutate( # na_pourcentage = na_count*100/(nb_patients*(ncol(.)-2)),
    na_pourcentage = na_count * 100 / (nb_patients * (ncol(data) - 2)),
    across(where(is.numeric), function(x) round(x, 2))
  ) %>%
  relocate(na_pourcentage, .after = na_count_per_row) %>%
  datatable(
    caption = htmltools::tags$caption(
      style = "caption-side: top; text-align: left;
                        font-size: 18px; font-weight: bold;
                        padding: 10px;",
      caption_text
    ),
    extensions = "Buttons",
    options = list(
      pageLength = 10,
      scrollX = TRUE,
      scrollY = TRUE,
      dom = "Bfrtip",
      buttons = list(
        "copy",
        # list(extend = "csv",   filename = "consommation_oh"),
        list(extend = "excel", filename = caption_text)
        # list(extend = "pdf",   filename = "consommation_oh")
      )
    )
  )
```

# Analyse

## Sexe & age

```{r sexe et age}
# Define caption (and reuse for filename)
caption_text <- "Sexe"

data %>%
  ffreq("sexe") %>%
  select(-Variable) %>%
  datatable(
    caption = tags$caption(
      style = "caption-side: top; text-align: left; font-size: 18px;
               font-weight: bold; padding: 10px;",
      caption_text
    ),
    extensions = "Buttons",
    options = list(
      pageLength = 10,
      scrollX = TRUE,
      scrollY = TRUE,
      dom = "Bfrtip",
      buttons = list(
        "copy",
        list(extend = "excel", filename = caption_text)
      )
    )
  )


# Define caption (and reuse for filename)
caption_text <- "Age by Sexe"
fmckage::fdescribe(data, "age", "sexe") %>%
  datatable(
    caption = tags$caption(
      style = "caption-side: top; text-align: left; font-size: 18px;
        font-weight: bold; padding: 10px;",
      caption_text
    ),
    extensions = "Buttons",
    options = list(
      pageLength = 10,
      scrollX = TRUE,
      scrollY = TRUE,
      dom = "Bfrtip",
      buttons = list(
        "copy",
        # list(extend = "csv",   filename = "consommation_oh"),
        list(extend = "excel", filename = caption_text)
        # list(extend = "pdf",   filename = "consommation_oh")
      )
    )
  )
```

## Age diag VHD

```{r age au diag de VHD}
# Define caption (and reuse for filename)
caption_text <- "Age au diag VHD"
data %>%
  group_by(sexe) %>%
  summarise(
    mean =
      mean(age_diag_vhd, na.rm = TRUE),
    sd = sd(age_diag_vhd, na.rm = TRUE),
    min = min(age_diag_vhd, na.rm = TRUE),
    max = max(age_diag_vhd, na.rm = TRUE),
    range = max(age_diag_vhd, na.rm = TRUE) - min(age_diag_vhd, na.rm = TRUE),
    se = sd(age_diag_vhd, na.rm = TRUE) / sqrt(n())
  ) %>%
  ungroup() %>%
  mutate(across(where(is.numeric), function(x) round(x, 2))) %>%
  datatable(
    caption = tags$caption(
      style = "caption-side: top; text-align: left; font-size: 18px;
               font-weight: bold; padding: 10px;",
      caption_text
    ),
    extensions = "Buttons",
    options = list(
      pageLength = 10,
      scrollX = TRUE,
      scrollY = TRUE,
      dom = "Bfrtip",
      buttons = list(
        "copy",
        # list(extend = "csv",   filename = "consommation_oh"),
        list(extend = "excel", filename = caption_text)
        # list(extend = "pdf",   filename = "consommation_oh")
      )
    )
  )
```

## OH

```{r alcool}
# Define caption (and reuse for filename)
caption_text <- "Consommation OH by sexe"

data %>%
  count(oh, sexe) %>%
  group_by(sexe) %>%
  mutate(pourcentage_by_sexe = round(n * 100 / sum(n), 2)) %>%
  arrange(sexe) %>%
  ungroup() %>%
  mutate(pourcentage_global = round(n * 100 / sum(n), 2)) %>%
  datatable(
    caption = tags$caption(
      style = "caption-side: top; text-align: left; font-size: 18px;
               font-weight: bold; padding: 10px;",
      caption_text
    ),
    extensions = "Buttons",
    options = list(
      pageLength = 10,
      scrollX = TRUE,
      scrollY = TRUE,
      dom = "Bfrtip",
      buttons = list(
        "copy",
        list(extend = "excel", filename = caption_text)
      )
    )
  )
```

## Bio cirrhotiques vs non

```{r resultats biologie by cirrhose}
# Pour les résultats biologiques, Séparer la moyenne des bio des patients cirrhotiques et non cirrhotiques ?

bio_vars <- c("asat", "alat", "ggt", "bt", "tp", "plaq", "albu")

caption_text <- "Bio cirrhotiques vs non"

bio_stats <- data %>%
  mutate(
    cirrhose_bin = factor(cirrhose_bin), # 0 / 1 come fattore
    across(all_of(bio_vars), as.numeric) # assicura numerico
  ) %>%
  pivot_longer(
    cols = all_of(bio_vars),
    names_to = "test_bio",
    values_to = "value"
  ) %>%
  group_by(test_bio, cirrhose_bin) %>%
  summarise(
    mean = mean(value, na.rm = TRUE),
    sd = sd(value, na.rm = TRUE),
    median = median(value, na.rm = TRUE),
    min = min(value, na.rm = TRUE),
    max = max(value, na.rm = TRUE),
    range = max - min,
    .groups = "drop"
  ) %>%
  # --- NEW STEP: round all numeric columns to 2 decimals ---
  mutate(across(where(is.numeric), ~ round(.x, 2)))

# vignette("DT", package = "DT")

DT::datatable(
        #rownames = FALSE,
  data = bio_stats,
  caption = tags$caption(
    style = "caption-side: top; text-align: left; font-size: 18px; font-weight: bold; padding: 10px;",
    "Stats biologie"
  ),
  extensions = c("Buttons", "RowGroup", "FixedHeader"),
  options = list(
    pageLength = 10,
    lengthMenu = list(c(10, 25, 50, -1), c(10, 25, 50, "All")),
    scrollX = TRUE,
    scrollY = "400px",
    scrollCollapse = TRUE,
    # autoWidth      = TRUE,
    fixedHeader = TRUE,
    dom = "Blfrtip",
    # ── make ALL headers bold and right-aligned ─────────────────────────────
    initComplete = JS(
            "function(settings, json) {",
            "  $(this.api().table().header()).css({'font-weight':'bold','text-align':'right'});",
            "}"
        ),
    buttons = list(
      "copy",
      list(extend = "excel", filename = "Stats biologie")
    ),
    rowGroup = list(
      dataSrc = match("test_bio", names(bio_stats))
    ),
    columnDefs = list(
      list(
        visible = FALSE,
        targets = match("test_bio", names(bio_stats))
      ),
      list(
        className = "dt-right",
        targets = na.omit(match(
          names(bio_stats)[sapply(bio_stats, is.numeric)],
          names(bio_stats)
        ))
      )
    ),
    order = list(list(1, "asc"))
  )
) |>
  DT::formatRound(
    columns = names(bio_stats)[sapply(bio_stats, is.numeric)],
    digits = 2
   ) #|>
  # DT::formatStyle(
  #   columns = names(bio_stats),
  #   fontWeight = "bold",
  #   `text-align` = "right"
  # )
```

## Transmission

```{r mode transmission}
# Deux profils de patients très différents :
# o   Originaires de zones d'endémie : Pas de comorbidités, pas de consommation éthylo tabagique
# o   Caucasiens : OH-Tabac associé, toxicomanie plus fréquente, confection VHC/VIH plus fréquente ?
data$vhd_mode_transmission[which(data$vhd_mode_transmission == "Maternofoetal")] = "Materno-foetal"

data %>% 
    select(id,age,ethnie,vhd_mode_transmission,oh,tabac,vhd_evolution_ans,cirrhose_bin) %>%
    count(vhd_mode_transmission,sort = TRUE)  %>% 
        mutate("%" = round(n*100/sum(n),2)) %>%  DT::datatable(
              data = .,
              caption = tags$caption(
                style = "caption-side: top; text-align: left; font-size: 18px; font-weight: bold; padding: 10px;",
                "Mode transmission"
              ),
              extensions = c("Buttons", "RowGroup", "FixedHeader"),
              options = list(
                pageLength     = 10,
                lengthMenu     = list(c(10, 25, 50, -1), c(10, 25, 50, "All")),
                scrollX        = TRUE,
                scrollY        = "400px",
                scrollCollapse = TRUE,
                fixedHeader    = TRUE,
                dom            = "Blfrtip",
                buttons        = list(
                  "copy",
                  list(extend = "excel", filename = "Mode transmission")
                ),
                # ── make ALL headers bold and x-aligned ─────────────────────────────
                    initComplete = JS(
                "function(settings, json) {",
                "$(this.api().table().header()).css({'font-weight':'bold','text-align':'right'});",
                "}"
                )
                #   list(
                #     className = "dt-right",
                #     targets = na.omit(match(
                #       names(.)[sapply(., is.numeric)],
                #       names(.)
                #     ))
                #   )
                # ),
                # order = list(list(1, 'asc'))
              )
            ) |>
            DT::formatRound(
              columns = "%",
              digits = 2
            )
```

```{r mode transmission by ethnie}
# Deux profils de patients très différents :
# o   Originaires de zones d'endémie : Pas de comorbidités, pas de consommation éthylo tabagique
# o   Caucasiens : OH-Tabac associé, toxicomanie plus fréquente, confection VHC/VIH plus fréquente ?
data %>% 
        select(id,age,ethnie,vhd_mode_transmission,oh,tabac,vhd_evolution_ans,cirrhose_bin) %>%
        group_by(ethnie) %>% 
        count(vhd_mode_transmission) %>% 
        arrange(ethnie,desc(n)) %>% 
        mutate("%_by_ethnie" = round(n*100/sum(n),2)) %>% 
          # vignette("DT", package = "DT")
        
            # vignette("DT", package = "DT")
          
            DT::datatable(
              data = .,
              caption = tags$caption(
                style = "caption-side: top; text-align: left; font-size: 18px; font-weight: bold; padding: 10px;",
                "Mode transmission by ethnie"
              ),
              extensions = c("Buttons", "RowGroup", "FixedHeader"),
              options = list(
                pageLength     = 10,
                lengthMenu     = list(c(10, 25, 50, -1), c(10, 25, 50, "All")),
                scrollX        = TRUE,
                scrollY        = "400px",
                scrollCollapse = TRUE,
                fixedHeader    = TRUE,
                dom            = "Blfrtip",
                buttons        = list(
                  "copy",
                  list(extend = "excel", filename = "Mode transmission by ethnie")
                ),
                # ── make ALL headers bold and x-aligned ─────────────────────────────
                    initComplete = JS(
                "function(settings, json) {",
                "$(this.api().table().header()).css({'font-weight':'bold','text-align':'right'});",
                "}"
                ),
                rowGroup = list(
                  dataSrc = match("ethnie", names(.))
                ),
                columnDefs = list(
                  list(
                    visible = FALSE,
                    targets = match("ethnie", names(.))
                  ),
                  list(
                    className = "dt-right",
                    targets = na.omit(match(
                      names(.)[sapply(., is.numeric)],
                      names(.)
                    ))
                  )
                ),
                order = list(list(1, 'asc'))
              )
            ) |>
            DT::formatRound(
              columns = "%_by_ethnie",
              digits = 2
            ) 

```

```{r Mode transmission and comorbidites coinfections by ethnie}
# Deux profils de patients très différents :
# o   Originaires de zones d'endémie : Pas de comorbidités, pas de consommation éthylo tabagique
# o   Caucasiens : OH-Tabac associé, toxicomanie plus fréquente, confection VHC/VIH plus fréquente ?
data %>% 
        select(id,age,ethnie,vhd_mode_transmission,oh,tabac,vhd_evolution_ans,cirrhose_bin,diabete,hta,masld,sero_vhc_t1,sero_vih_t1) %>% 
        group_by(ethnie) %>% 
        count(vhd_mode_transmission,oh,tabac,sero_vhc_t1,sero_vih_t1) %>% 
        arrange(ethnie, desc(n)) %>% 
        mutate("%_by_ethnie" = round(n*100/sum(n),2),
               n = paste0(n,"/",sum(n))
               ) %>% 
        ungroup %>% 
        DT::datatable(
              caption = tags$caption(
                style = "caption-side: top; text-align: left; font-size: 18px; font-weight: bold; padding: 10px;",
                "Mode transmission & comorbidités/co-infections by ethnie"
              ),
              extensions = c("Buttons", "RowGroup", "FixedHeader"),
              options = list(
                pageLength     = 10,
                lengthMenu     = list(c(10, 25, 50, -1), c(10, 25, 50, "All")),
                scrollX        = TRUE,
                scrollY        = "400px",
                scrollCollapse = TRUE,
                fixedHeader    = TRUE,
                dom            = "Blfrtip",
                buttons        = list(
                  "copy",
                  list(extend = "excel", filename = "Mode transmission & comorbidités/co-infections by ethnie")
                ),
                # ── make ALL headers bold and x-aligned ─────────────────────────────
                    initComplete = JS(
                "function(settings, json) {",
                "$(this.api().table().header()).css({'font-weight':'bold','text-align':'right'});",
                "}"
                ),
                rowGroup = list(
                  dataSrc = 1
                ),
                # columnDefs = list(
                #   list(
                #     visible = FALSE,
                #     targets = match("ethnie", names(.))
                #   ),
                #   list(
                #     className = "dt-right",
                #     targets = na.omit(match(
                #       names(.)[sapply(., is.numeric)],
                #       names(.)
                #     ))
                #   )
                # ),
                order = list(list(1, 'asc'))
              )
            ) |>
            DT::formatRound(
              columns = "%_by_ethnie",
              digits = 2
            ) 
```

# FIBROSE HEPATIQUE

```{r distribution score fibrose}
g = data %>%
  count(score_fibrose, name = "count") %>%
  mutate(
    percent = round(count * 100 / sum(count), 1),
    label   = paste0(count, "\n(", percent, "%)")
  ) %>% 
  ggplot(aes(x = score_fibrose, y = count)) + 
  geom_col(fill = "steelblue") +
  geom_text(aes(label = label, y = count - 20), vjust = -0.5, fontface = "bold") +
  scale_y_continuous(expand = expansion(mult = c(0, 0.1)),
                     breaks = seq(0, 200, 10)) +
  labs(
    x = "Stage fibrose",
    y = "Count",
    title = "Distribution du score de fibrose"
  ) +
  theme_minimal(base_size = 13) +
  theme(
    axis.text  = element_text(face = "bold"),
    axis.title = element_text(face = "bold"),
    plot.title = element_text(face = "bold", hjust = 0.5)
  )

save_editable_plot(g,"test", path = "graphs")

g
```

[📥 Télécharger le graphique (PPTX)](graphs/test.pptx)

```{r score fibrose by mode transmission}
data %>% 
        select(id, score_fibrose,vhd_mode_transmission, vhd_evolution_ans,pbh_hepatectomie_baseline, matches("fib.*_baseline")) %>% 
        group_by(vhd_mode_transmission,score_fibrose) %>% 
        summarise(n = n(), "%" = round(n*100/nrow(.),2), tmp_moyen_depuis_diag_vhd_ans = round(mean(vhd_evolution_ans,na.rm=T),2)) %>% 
        arrange(vhd_mode_transmission,desc(n)) %>%   
        DT::datatable(
            caption = tags$caption(
              style = "caption-side: top; text-align: left; font-size: 18px; font-weight: bold; padding: 10px;",
              "Score fibrose by mode transmission et evolution"
            ),
            extensions = c("Buttons", "RowGroup", "FixedHeader"),
            options = list(
              pageLength     = 10,
              lengthMenu     = list(c(10, 25, 50, -1), c(10, 25, 50, "All")),
              scrollX        = TRUE,
              scrollY        = "400px",
              scrollCollapse = TRUE,
              fixedHeader    = TRUE,
              dom            = "Blfrtip",
              buttons        = list(
                "copy",
                list(extend = "excel", filename = "Score fibrose by mode transmission et evolution")
              ),
              # ── make ALL headers bold and x-aligned ─────────────────────────────
              initComplete = JS(
              "function(settings, json) {",
              "$(this.api().table().header()).css({'font-weight':'bold','text-align':'right'});",
              "}"
              ),
              rowGroup = list(
                dataSrc = match("vhd_mode_transmission", names(.))
              ),
                list(
                  className = "dt-right",
                  targets = na.omit(match(
                    names(.)[sapply(., is.numeric)],
                    names(.)
                  ))
                )
              )
              #order = list(list(1, 'asc'))
        )
```

```{r }
data = data %>%
  mutate(
    score_fibrose = factor(score_fibrose, levels = c("F0", "F1", "F2", "F3", "F4"), ordered = TRUE),
    oh = factor(oh, levels = c("Non", "Sevré", "Actif")),
    tabac = factor(tabac, levels = c("Non", "Sevré", "Actif")),
    masld = factor(masld),
    diabete = factor(diabete),
    sero_vhc_t1 = factor(sero_vhc_t1),
    sero_vih_t1 = factor(sero_vih_t1)
  ) 

library(tableone)

# Define variables
vars <- c("oh", "tabac", "masld", "diabete", "sero_vhc_t1", "sero_vih_t1", "imc", "vhd_evolution_ans")
cat_vars <- c("oh", "tabac", "masld", "diabete", "sero_vhc_t1", "sero_vih_t1")

# Create the table stratified by fibrosis
tab = CreateTableOne(vars = vars, strata = "score_fibrose", data = data, factorVars = cat_vars,includeNA = TRUE) 

# Step 2: Convert to data.frame
tab_df <- print(tab, test = TRUE, quote = FALSE, noSpaces = TRUE, printToggle = FALSE) %>% 
  as.data.frame()

# Step 3: Add variable names as a column
tab_df <- tab_df %>%
    tibble::rownames_to_column(var = "Variable") %>% mutate(Variable = str_remove_all(Variable,"\\.|X"))

# Optional: Fix rownames or indent levels
tab_df$Variable <-c("n","oh","- Non","- Sevré","- Actif","- NA","tabac","- Non","- Sevré","- Actif","- NA","masld","- 0","- 1","- NA","diabete","- 0","- 1","- NA","sero_vhc_t1","sero_vih_t1","imc(mean-SD)","vhd_evolution_ans(mean-SD)")

# Step 4: Display as DataTable with download buttons
datatable(
  tab_df,
  extensions = 'Buttons',
  options = list(
    pageLength     = 10,
    lengthMenu     = list(c(10, 25, 50, -1), c(10, 25, 50, "All")),
    scrollX        = TRUE,
    scrollY        = "400px",
    scrollCollapse = TRUE,
    fixedHeader    = TRUE,
    dom            = "Blfrtip",
    buttons = c('copy', 'excel')
  ),
  rownames = FALSE,
  caption = tags$caption(
              style = "caption-side: top; text-align: left; font-size: 18px; font-weight: bold; padding: 10px;",
              "Associations variables et score de fibrose"
            )
)
# Bold variable names


```

🧰 Ce que nous avons fait

Nous avons réalisé une **analyse descriptive et bivariée** afin d’explorer les associations entre le **score de fibrose hépatique** (allant de F0 à F4) et plusieurs variables cliniques, biologiques et comportementales.

Pour cela, nous avons : - Stratifié l’échantillon selon le **stade de fibrose** (`score_fibrose`) ;

-   Calculé, pour chaque variable :
    -   La **répartition en pourcentage** des modalités pour les variables qualitatives (`oh`, `tabac`, `masld`, `diabete`, `sero_vhc_t1`, `sero_vih_t1`) ;
    -   La **moyenne et l’écart-type** pour les variables quantitatives (`imc`, `vhd_evolution_ans`) ;
-   Utilisé des **tests statistiques appropriés** pour comparer les groupes :
    -   Le **test du Chi²** (ou Fisher exact) pour les variables qualitatives ;
    -   Le **test de Kruskal-Wallis** pour les variables quantitatives.

------------------------------------------------------------------------

📊 Interprétation des résultats

-   **Consommation d’alcool (`oh`)**\
    Nous avons observé une **association significative** entre la consommation d’alcool et le stade de fibrose (p = 0.008). Les patients ayant une consommation sévère étaient plus fréquemment représentés aux stades avancés (notamment F3), suggérant un rôle possible de l’alcool dans la progression de la fibrose.

-   **Tabac (`tabac`)**\
    Nous n’avons pas mis en évidence d’association significative entre le tabagisme et le stade de fibrose (p = 0.662). La proportion de fumeurs actifs reste relativement stable entre les différents stades.

-   **MASLD (`masld`)**\
    Nous avons constaté une prévalence légèrement plus élevée du MASLD dans les stades F3 et F4, mais sans que cette différence ne soit statistiquement significative (p = 0.244).

-   **Diabète (`diabete`)**\
    Aucune association significative n’a été observée entre la présence d’un diabète et la sévérité de la fibrose (p = 0.518).

-   **Séropositivité au VHC (`sero_vhc_t1`)**\
    Nous avons observé une **tendance** à une association entre la séropositivité au VHC et des stades plus élevés de fibrose (p = 0.056). Cette tendance suggère un possible effet du VHC sur la progression, bien que la significativité statistique ne soit pas atteinte.

-   **Séropositivité au VIH (`sero_vih_t1`)**\
    Nous n’avons pas observé de différence significative en fonction du statut VIH (p = 0.870).

-   **Indice de masse corporelle (`imc`)**\
    L’IMC moyen ne varie pas de manière significative selon le stade de fibrose (p = 0.479). Toutefois, nous avons noté une **grande variabilité** dans le groupe F4 (écart-type = 20.94), suggérant la présence de **valeurs extrêmes** ou d’une distribution hétérogène dans ce sous-groupe.

-   **Durée d’évolution d’une maladie hépatique (`vhd_evolution_ans`)**\
    Nous avons observé une **association fortement significative** entre la durée d’évolution et le stade de fibrose (p \< 0.001). Les patients aux stades F2 à F4 présentaient une durée médiane d’évolution deux fois plus longue que ceux aux stades F0/F1, ce qui soutient un lien temporel entre la chronicité de l’atteinte hépatique et la progression de la fibrose.
